臺灣高等法院臺中分院民事裁定　　　　　 96年度抗字第170號
再　抗告人　乙○○
訴訟代理人　洪贊楊律師
相　對　人　甲○○
上列再抗告人因與相對人間聲明異議事件，對於中華民國96年4
月3日本院所為裁定提起再抗告，茲裁定如下：
    主  文
再抗告駁回。
再抗告程序費用由再抗告人負擔。
    理  由
一、本件再抗告意旨略以：原執行法院依法核發之96年度執七字
    第1139號執行命令，禁止再抗告人辦理系爭不動產所有權移
    轉登記，顯然原執行法院無法達成變賣該不動產概可肯定，
    是以，原執行法院之執行方法即有不當，因此再抗告人對於
    該執行命令聲明異議，並對原執行法院駁回異議之裁定，提
    起抗告，卻遭抗告法院駁回。查本件系爭土地價值新台幣數
    千萬元，而本件執行名義之標的僅新台幣200萬元，顯然有
    超額執行之情形，況執行法院對於債務人是否尚有其他可供
    執行之財產未詳予調查，即發執行命令，顯然其執行方法有
    違背法令之處，原審法院未能予以糾正，原裁定即有違誤，
    請求鈞院准予廢棄原裁定，而另為妥適之裁定等語。
二、按對於抗告法院之裁定再為抗告，僅得以其適用法規顯有錯
    誤為理由，並經原法院之許可者為限。前項許可，以原裁定
    所涉及之法律見解具有原則上之重要性者為限，民事訴訟法
    第486條第4項、第5項分別定有明文。又，所謂適用法規顯
    有錯誤，係指確定裁判違背法規或現存判例解釋者，或抗告
    法院所為之裁定，就其取捨證據自行確定之事實，適用法規
    所持法律上判斷顯有錯誤而言。至抗告法院認定事實錯誤，
    或就當事人提出之事實或證據疏於調查或漏未斟酌，僅生調
    查證據是否妥適或裁定不備理由之問題，均與適用法規顯有
    錯誤有間（最高法院63年台上字第880號及同院71年台再字
    第210號判例意旨參照）。且所謂原則上之重要性，係指該
    再抗告事件所涉及之法律問題，意義重大而有加以闡釋之必
    要者而言。又再抗告人所提之再為抗告理由，若僅屬本案實
    體之爭執，或原裁定確定事實當否之問題，亦與適用法規是
    否顯有錯誤無涉，尤無所涉及之法律見解具有原則上重要性
    之情事（最高法院94年度台抗字第33號裁定參照）。經查，
    再抗告人所指上開事項，係屬本院裁定認定事實當否之問題
    ，與適用法規是否顯有錯誤無涉，亦不具法律原則上之重要
    性，其據此提起再抗告為不合法，應不予准許。
三、據上論結，本件再抗告為不應許可，爰依強制執行法第30條
    之1，民事訴訟法第486條第4項、第5項、第95條、第78條，
    裁定如主文。
中　　華　　民　　國　　96　　年　　4 　　月　　30　　日
                  民事第二庭    審判長法  官　童有德
                        　            法  官  蔡秉宸
                                      法  官  謝說容
以上正本係照原本作成。
如不服本裁定應於裁定送達後10日內向本院提出抗告理由狀（須
按他造人數附具繕本），並繳納抗告裁判費新台幣1,000元。
                                      書記官　魏維廷
中　　華　　民　　國　　96　　年　　5 　　月　　1 　　日
                                                      Ｃ
